臺灣嘉義地方法院刑事判決
110年度重訴字第7號
公  訴  人  臺灣嘉義地方檢察署檢察官
被      告  李祥佳


指定辯護人  吳奕麟律師（義務辯護）
上列被告因違反槍砲彈藥刀械管制條例案件，經檢察官提起公訴
（110 年度偵字第6505、6569、6995、6996、8018號），本院判
決如下：
    主    文
李祥佳犯非法寄藏非制式槍枝罪，處有期徒刑貳年捌月，併科罰
金新臺幣柒萬元，罰金如易服勞役，以新臺幣壹仟元折算壹日。
扣案如附表編號1 、8 、10、11所示已貫通之金屬槍管捌支，及
編號2 、4 至7 所示非制式槍枝伍枝均沒收。
    犯罪事實
一、緣何泰郎持有李祥佳位於嘉義縣新港鄉南港村（地址詳卷）
    住處之鑰匙，而得自由進出該址。何泰郎、李祥佳明知具有
　　殺傷力之非制式槍枝、子彈、槍砲之主要組成零件等，均係
　　槍砲彈藥刀械管制條例所列管之違禁物，未經中央主管機關
　　許可，不得無故製造、持有、寄藏（何泰郎所犯製造槍彈等
　　部分，由本院另行審結），詎李祥佳基於寄藏具有殺傷力之
　　非制式衝鋒槍、手槍、子彈、槍砲之主要組成零件之犯意，
　　於民國110 年5 月間某日起，提供其位於上址之住處，寄藏
　　何泰郎所持具有殺傷力非制式衝鋒槍1 枝、手槍4 枝、子彈
　　46顆、槍砲之主要組成零件即已貫通金屬槍管8 支【詳如附
　　表編號1 、2 、4 至8 、10、11、14至17所載】。嗣於同年
　　7 月5 日15時45分許，為警持檢察官核發逕行搜索指揮書，
　　前往李祥佳位於上址之住處執行搜索，在該處房間床頭櫃內
　　扣得如附表所示等物，而查悉上情。
二、案經嘉義縣警察局民雄分局報請臺灣嘉義地方檢察署檢察官
　　偵查起訴。
    理  由
一、證據能力部分：
  ㈠按因應實務上，或因量大、或有急迫之現實需求，併例行性
　　當然有鑑定之必要者，例如毒品之種類與成分、尿液之毒品
　　反應，或者槍、彈有無殺傷力等鑑定，基於檢察一體原則，
　　得由該管檢察長對於轄區內之案件，以事前概括選任鑑定人
　　或囑託鑑定機關、團體之方式，俾便轄區內之司法警察官、
　　司法警察對於調查中之此類案件，得即時送請先前已選任之
　　鑑定人或囑託之鑑定機關、團體實施鑑定，以求時效，係為
　　現行刑事訴訟法增訂傳聞法則及其例外規定之實務運作而為
　　。且此種鑑定結果，與檢察官選任或囑託為鑑定者，性質上
　　並無差異，同具有證據能力。本件卷附①內政部警政署刑事
　　警察局110 年9 月8 日刑鑑字第0000000065號鑑定書、②內
　　政部警政署刑事警察局110 年9 月6 日刑生字第0000000000
　　號鑑定書、③內政部110 年9 月27日內授警字第1100872510
　　號函、④內政部警政署刑事警察局110 年10月5 日刑鑑字第
　　0000000000號鑑定書，揆諸前揭說明，仍屬受檢察官囑託鑑
　　定，執行鑑定職務所出具之書面鑑定報告，依刑事訴訟法第
　　159 條第1 項及同法第208 條第1 項準用同法第206 條第1
　　項之規定，為傳聞法則之例外，得做為證據。另卷附⑤內政
　　部警政署刑事警察局111 年1 月21日刑鑑字第1108038924號
　　鑑定書，為本院依職權囑託該局所為之鑑定，鑑定機關依刑
　　事訴訟法第206 條所出具之上開各鑑定書，屬刑事訴訟法第
　　159 條第1 項規定中之「法律另有規定」，是依上開規定之
　　反面解釋，屬傳聞證據之例外，自亦有證據能力（最高法院
　　95年度台上字第6648號判決意旨參照）。　　
  ㈡又按被告以外之人（包括證人、鑑定人、告訴人、被害人及
    共同被告等）於審判外之陳述雖不符刑事訴訟法第159 條之
    1 至之4 等4 條之規定，而經當事人於審判程序同意作為證
    據，法院審酌該言詞陳述或書面陳述作成時之情況，認為適
    當者，亦得為證據；當事人、代理人或辯護人於法院調查證
    據時，知有刑事訴訟法第159 條第1 項不得為證據之情形，
    而未於言詞辯論終結前聲明異議者，視為有前項之同意，同
    法第159 條之5 定有明文。立法意旨在於傳聞證據未經當事
    人之反對詰問予以核實，原則上先予排除。惟若當事人已放
    棄反對詰問權，於審判程序中表明同意該等傳聞證據可作為
    證據；或於言詞辯論終結前未聲明異議，基於尊重當事人對
    傳聞證據之處分權，及證據資料愈豐富，愈有助於真實發見
    之理念，且強化言詞辯論主義，使訴訟程序得以順暢進行，
    上開傳聞證據亦均具有證據能力。經查，本判決所引用下列
    被告以外之人於審判外陳述之證據能力，被告於本院準備程
    序時表示同意（見院卷二第286-292 頁），且檢察官、被告
　　及辯護人於審理中調查證據時，知有刑事訴訟法第159 條第
　　1 項不得為證據之情形，亦未於言詞辯論終結前聲明異議，
　　本院審酌該等證據作成之客觀情況均無不當，並無不宜作為
　　證據之情事，依刑事訴訟法第159 條之5 之規定，認應具有
　　證據能力。
  ㈢至蒐證照片、扣案物等之證據目的及性質為非供述證據，無
    傳聞法則規定之適用，核無違法取證之情事，且與被告本件
    犯行之待證事實有關，亦應具有證據能力。
二、認定犯罪事實所憑之證據及理由：
  ㈠上開犯罪事實，業據被告於警詢、偵訊、本院準備及審理程
    序均坦承不諱，且經同案被告何泰郎、吳佳勳（110 年11月
　　26日改名為吳智希）供述在卷，並有被告與何泰郎間對話紀
　　錄擷圖、檢察官實施逕行搜索指揮書、嘉義縣警察局民雄分
　　局搜索扣押筆錄、扣押物品目錄表暨清單、扣押物相片黏貼
　　紀錄表、內政部警政署刑事警察局110 年9 月6 日刑生字第
　　0000000000號鑑定書（附表編號6 所示非制式手槍檢出被告
　　DNA ）、本院110 年度急搜字第14號卷附嘉義縣警察局民雄
　　分局110 年7 月7 日嘉民警偵字第1100019702號函文（逕搜
　　准予備查）、嘉義縣警察局鑑識科刑案現場勘查報告（含照
　　片）、內政部警政署刑事警察局110 年10月5 日刑鑑字第11
　　00000000號鑑定書在卷可稽（見警9673卷第29頁、第40頁、
　　第44頁、第64-70 頁、第77-81 頁；偵6505卷一第421-424
　　頁、第459-461 頁；偵6505卷二第9-21頁、第25頁、第61-
　　71頁；院卷一第139-142 頁、第167-172 頁、第223-362頁
　　、第363 頁），復有如附表所示等物扣案足資佐證。而如附
　　表編號1 、2 、4 至8 、10、11、14至17所示之物經送內政
　　部警政署刑事警察局鑑定，以檢視法、性能檢驗法、試射法
　　鑑驗結果，附表編號2 所示非制式衝鋒槍1 枝、編號4 至7
　　所示非制式手槍4 枝、編號14至17所示其中非制式子彈46顆
　　，認均具殺傷力，有該局110 年9 月8 日刑鑑字第00000000
　　65號鑑定書、111 年1 月21日刑鑑字第1108038924號鑑定書
　　各1 份附卷可憑（見偵6505卷一第321-344 頁；院卷三第00
　　0-000 頁）；另附表編號1 、8 、10、11所示已貫通之金屬
　　槍管8 支，屬公告之槍砲主要組成零件，亦有內政部110 年
　　9 月27日內授警字第1100872510號函文在卷可考（見偵6505
　　卷二第223-226 頁），足認上開槍、彈確均具有殺傷力，已
　　貫通金屬槍管屬公告之槍砲主要組成零件甚明。是被告上開
　　自白核與事實相符，堪予採信。
  ㈡綜上所述，本件事證明確，被告前揭犯行洵堪認定，應依法
　　論科。
三、論罪科刑及沒收：
  ㈠核被告所為，係犯槍砲彈藥刀械管制條例第7 條第4 項之非
　　法寄藏非制式槍枝罪、同條例第12條第4 項之非法寄藏非制
　　式子彈罪、同條例第13條第4 項之非法寄藏槍砲之主要組成
　　零件罪。而槍砲彈藥刀械管制條例將「持有」與「寄藏」為
　　分別之處罰規定，則單純之「持有」，固不包括「寄藏」，
　　但「寄藏」之受人委託代為保管，其保管之本身所為之「持
　　有」，既係「寄藏」之當然結果，法律上自宜僅就「寄藏」
　　行為為包括之評價，不應另就「持有」予以論罪。又寄藏槍
　　械罪，一經收受寄藏，即已成立，不以寄藏時間久暫而有不
　　同。而寄藏與持有之界限，應以持有即實力支配係為他人或
　　為自己而占有管領為判別準據（最高法院著有74年度台上字
　　第3400號判例，及97年度台上字第2334號、98年度台上字第
　　7337號判決意旨參照）。是被告上開持有之行為，為寄藏行
　　為所包括，不另論罪。被告自110 年5 月間某日起至同年7
　　月5 日為警查獲為止，寄藏具殺傷力之非制式槍枝、子彈與
　　槍砲之主要零件之行為，屬繼續犯，應論以單一之持有行為
　　。且客體種類相同，縱令同種類之客體數有數個（上開槍枝
　　5 枝、子彈46顆、已貫通金屬槍管8 支），然各僅侵害同一
　　社會法益，屬單純一罪。又未經許可同時寄藏上開具殺傷力
　　之非制式槍枝、子彈與槍砲之主要零件，乃一行為同時觸犯
　　前開3 構成要件不同之罪名，為想像競合犯，依刑法第55條
　　之規定，應從一重以非法寄藏非制式槍枝罪論處。至非制式
　　槍枝本身含已貫通金屬槍管，自不另論槍砲組成組成零件（
    最高法院96年度台上字第4685號判決意旨參照）。起訴意旨
　　漏載槍砲彈藥刀械管制條例第13條第4 項非法持有槍砲之主
　　要零件之法條適用，惟起訴書之附表業經載明，且與已起訴
　　部分（即非法寄藏槍彈部分），有前述想像競合犯之裁判上
　　一罪關係，應為起訴效力所及，本院於審理程序已踐行告知
　　被告（見院卷三第136 頁），自應依法審理，附此敘明。 
　㈡刑法第59條規定犯罪之情狀可憫恕者，得酌量減輕其刑，其
    所謂「犯罪之情狀」，與同法第57條規定科刑時應審酌之一
    切情狀，並非有截然不同之領域，於裁判上酌減其刑時，應
    就犯罪一切情狀（包括第57條所列舉之10款事項），予以全
    盤考量，審酌其犯罪有無可憫恕之事由（即判例所稱有特殊
    之原因與環境等等，在客觀上足以引起一般同情，以及宣告
    法定低度刑，是否猶嫌過重），以為判斷（最高法院102 年
　　度台上字第2513號判決意旨參照）。查：被告供寄藏非制式
　　槍枝5 枝、子彈46顆、已貫通金屬槍管8 支，所為固然危害
    社會治安，惟參酌其係基於與何泰郎間多年朋友交情，一度
　　提醒何泰郎盡快取走，供寄藏前後僅約1 個多月，期間未曾
　　試射或用於不法情事（參警4318卷第16頁；偵6505卷一第32
　　-34 頁；偵6505卷二第109-111 頁；院卷二第285 頁；院卷
　　三第209 頁），本件查扣上開槍枝、子彈、槍砲之主要零件
　　等物，亦無證據顯示被告以此另涉其他犯罪，是被告所為尚
　　堪認係偶發之犯行，佐以其於偵、審中始終坦承犯行之態度
　　，衡酌全案犯罪情節及其實際惡性，認為若處被告法定最低
　　度刑責，仍嫌過重，客觀上足以引起一般之同情，爰依刑法
　　第59條之規定，酌予減輕其刑。
  ㈢爰審酌被告基於情誼而供寄藏上開槍枝、子彈、已貫通金屬
　　槍管等，對社會治安實具潛在危害性；惟念其寄藏期間甚短
　　，無證據證明於寄藏期間試射擊發或趁機持以供犯罪使用，
　　且犯罪後於偵、審中始終坦認犯行之態度，表示悔意，慮及
　　被告前無相關槍砲案件之素行（參最高法院刑事大法庭110
　　年度台上大字第5660號裁定意旨）、犯罪情節、動機、目的
　　、手段以及所生危害，暨被告個人智識程度、對父母之責任
　　、生活與經濟狀況（參院卷二第299-303 頁；院卷三第87-
　　91頁、第137 頁審理筆錄所載）等一切情狀，量處如主文所
　　示之刑，併就罰金部分諭知易服勞役之折算標準。
  ㈣沒收部分：
　  按違禁物，不問屬於犯罪行為人與否，沒收之。刑法第38條
　　第1 項定有明文。又子彈未經許可，予以持有，固屬於刑法
　　第38條第1 項第1 款（修正前）之違禁物，然子彈如經試射
　　擊發，剩餘彈殼、彈頭，因不再具有子彈之功能，已非違禁
　　物（最高法院94年度台上字第3031、3195號判決意旨參照）
　　。
    ⒈扣案如附表編號2 、4 至7 所示非制式槍枝5 枝，及編號
　　　1 、8 、10、11所示已貫通之金屬槍管8 支，分別為具有
　　　殺傷力槍枝、槍砲之主要組成零件，業如前述，屬違禁物
　　　，不問屬於犯人與否，依刑法第38條第1 項之規定宣告沒
　　　收。 
　　⒉附表編號14至17所示非制式子彈71顆，均經鑑定機關試射
　　　擊發，其中46顆固認具殺傷力（另25顆不具殺傷力），然
　　　上開子彈既於鑑驗過程中擊發，所餘之彈殼、彈頭，皆失
　　　子彈之結構與性能，以及附表編號18至21所示彈殼、彈頭
　　　等，堪認無殺傷力，俱非屬違禁物，自無庸宣告沒收。  
    ⒊至附表編號22至24所示之物並非被告所有，且非違禁物，
　　　均難認係被告前揭犯罪所用、預備或所得，另編號25所示
　　　毒品吸食器，亦與本案犯罪無關，爰不予諭知沒收，末此
　　　敘明。
據上論斷，應依刑事訴訟法第299 條第1 項前段，槍砲彈藥刀械
管制條例第7 條第4 項、第12條第4 項、第13條第4 項，刑法第
11條前段、第55條、第59條、第42條第3 項、第38條第1 項，判
決如主文。
本案經檢察官李鵬程偵查起訴，由檢察官陳則銘到庭實行公訴。
中    華    民    國    111   年    6     月    15    日
                  刑事第二庭  審判長  法  官  林正雄
　　　　　　　　　                    法  官  黃美綾
　　　　　　　　　　　　　　　　　　　法  官  王品惠
以上正本證明與原本無異。
如不服本判決應於收受送達後20日內向本院提出上訴書狀，並應
敘述具體理由；如未敘述上訴理由者，應於上訴期間屆滿後20日
內向本院補提理由書（均須按他造當事人之人數附繕本）「切勿
逕送上級法院」。
中    華    民    國    111   年    6     月    15    日
                                      書記官  李振臺
附表：
編號 品名 數量 單位 備              註  1 改造長槍【槍枝管制編號0000000000，非制式 衝鋒槍，組裝已貫通之金屬槍管而成，欠缺槍 機，無法供擊發子彈使用，認不具殺傷力；已 貫通之金屬槍管認屬公告之槍砲主要組成零件 】    1 枝 ⒈嘉義縣警察局民雄 　分局搜索扣押筆錄 　、扣押物品目錄表 　暨清單（警9673卷 　第64-70 頁；偵65 　05卷一第459-461 　頁；偵6505卷二第 　19-21 頁、第25頁 　；院卷一第139-14 　2頁）。 ⒉編號1 至22部分， 　參偵6505卷一第32 　1-344 頁內政部警 　政署刑事警察局11 　0 年9 月8 日刑鑑 　字第0000000065號 　鑑定書；偵6505卷 　二第223-226 頁內 　政部110 年9 月27 　日內授警字第1100 　872510號函文。 ⒊編號1 部分，參院卷一第363 頁內政 　部警政署刑事警察 　局110 年10月5 日 　刑鑑字第00000000 　27號鑑定書。 ⒋編號14至17部分， 　亦參院卷三第159- 　160 頁內政部警政 　署刑事警察局111  　年1 月21日刑鑑字 　第0000000000號鑑 　定書。 ⒌編號17部分，原起 　訴書附表二編號9   誤載為「10」顆，   應予更正為「20」   顆，參院卷三第13   3 頁）。  2 改造長槍【槍枝管制編號0000000000，非制式 衝鋒槍，組裝已貫通之金屬槍管、金屬槍機而 成，擊發功能正常，可供擊發適用子彈使用， 認具殺傷力；已貫通之金屬槍管認屬公告之槍 砲主要組成零件】    1 枝   3 改造長槍【槍枝管制編號0000000000，非制式 衝鋒槍，欠缺槍管、槍機及復進裝置，無法供 擊發子彈使用，認不具殺傷力】    1 枝   4   改造手槍【槍枝管制編號0000000000，非制式 手槍，組裝已貫通之金屬槍管而成，擊發功能 正常，可供擊發適用子彈使用，認具殺傷力； 已貫通之金屬槍管認屬公告之槍砲主要組成零 件】    1 枝   5 改造手槍【槍枝管制編號0000000000，非制式 手槍，組裝已貫通之金屬槍管而成，擊發功能 正常，可供擊發適用子彈使用，認具殺傷力； 已貫通之金屬槍管認屬公告之槍砲主要組成零 件】    1 枝   6     改造手槍【槍枝管制編號0000000000，非制式 手槍，組裝已貫通之金屬槍管而成，擊發功能 正常，可供擊發適用子彈使用，認具殺傷力； 已貫通之金屬槍管認屬公告之槍砲主要組成零 件】    1 枝   7    改造手槍【槍枝管制編號0000000000，非制式 手槍，組裝已貫通之金屬槍管而成，擊發功能 正常，可供擊發適用子彈使用，認具殺傷力； 已貫通之金屬槍管認屬公告之槍砲主要組成零 件】    1 枝   8  改造手槍【槍枝管制編號0000000000，非制式 手槍，組裝已貫通之金屬槍管而成，不具撞針 結構，無法供擊發子彈使用，認不具殺傷力； 已貫通之金屬槍管認屬公告之槍砲主要組成零 件】    1 枝   9  疑似長槍槍管【金屬槍機欠缺撞針，非屬公告 之槍砲主要組成零件】    1 枝  10 長槍槍管【已貫通之金屬槍管認屬公告之槍砲 主要組成零件】    2 枝  11 短槍槍管【已貫通之金屬槍管認屬公告之槍砲 主要組成零件】    4 枝  12  疑似短槍槍管【已貫通之金屬槍管半成品，非 屬公告之槍砲主要組成零件】    1 枝  13 疑似短槍滑套【金屬槍機欠缺撞針，非屬公告 之槍砲主要組成零件】    1 個  14 非制式子彈【由金屬彈殼組合直徑約8.9 mm金 屬彈頭而成，經全部鑑驗試射，2 顆均可擊發 而認具殺傷力，9 顆雖均可擊發，惟發射動能 均不足而認不具殺傷力，另7 顆均無法擊發而 認不具殺傷力】   18 顆  15 非制式子彈【由金屬彈殼組合直徑約8.8 mm金 屬彈頭而成，經全部鑑驗試射，25顆均可擊發 而認具殺傷力，另1 顆無法擊發而認不具殺傷 力】   26 顆  16  非制式子彈 ①由口徑約9 mm制式空包彈組合直徑約8.9mm   金屬彈頭而成，經全部鑑驗試射，1 顆可擊   發而認具殺傷力，另1 顆無法擊發而認不具   殺傷力 ②由金屬彈殼組合直徑約8.9 mm金屬彈頭而成 　，經全部鑑驗試射，1 顆可擊發而認具殺傷 　力，2 顆雖均可擊發，惟發射動能均不足而 　認不具殺傷力，另2 顆無法擊發而認不具殺 　傷力    7 顆  17 非制式子彈【由金屬彈殼組合直徑約9 mm金屬 彈頭而成，經全部鑑驗試射，17顆均可擊發而 認具殺傷力，另3 顆均無法擊發而認不具殺傷 力】   20  顆  18 彈殼【口徑9 mm制式空包彈，均不具金屬彈頭 而認不具殺傷力】   50 顆  19 彈頭【非制式金屬彈頭】   10 顆  20 彈殼【非制式金屬彈殼】    7 顆  21 彈頭、彈殼 【非制式金屬彈頭、非制式金屬彈殼】 各 2 顆  22 疑似零組件【認分係金屬撞針、金屬棒、金屬 擊錘、金屬螺絲、金屬彈簧、金屬抓子鉤等物 ，非屬公告之槍砲主要組成零件或未列入公告 之槍砲主要組成零件】    1 桶   23 子彈工具組    2 盒  24 游標卡尺    1 個  25 水車（毒品吸食器）【由檢察官另以110 年度 毒偵字第1226號偵辦中】    1 組  
附錄論罪科刑法條：
槍砲彈藥刀械管制條例第7 條第1 項、第4 項：
未經許可，製造、販賣或運輸制式或非制式火砲、肩射武器、機
關槍、衝鋒槍、卡柄槍、自動步槍、普通步槍、馬槍、手槍或各
類砲彈、炸彈、爆裂物者，處無期徒刑或7 年以上有期徒刑，併
科新臺幣3 千萬元以下罰金。
未經許可，持有、寄藏或意圖販賣而陳列第1 項所列槍砲、彈藥
者，處5 年以上有期徒刑，併科新臺幣1 千萬元以下罰金。

槍砲彈藥刀械管制條例第12條第1 項、第4 項：
未經許可，製造、販賣或運輸子彈者，處1 年以上7 年以下有期
徒刑，併科新臺幣5 百萬元以下罰金。
未經許可，持有、寄藏或意圖販賣而陳列子彈者，處5 年以下有
期徒刑，併科新臺幣3 百萬元以下罰金。

槍砲彈藥刀械管制條例第13條第1 項、第4 項：
未經許可，製造、販賣或運輸槍砲、彈藥之主要組成零件者，處
3 年以上10年以下有期徒刑，併科新臺幣7 百萬元以下罰金。
未經許可，持有、寄藏或意圖販賣而陳列第一項所列零件者，處
6 月以上5 年以下有期徒刑，併科新臺幣3 百萬元以下罰金。